臺灣臺北地方法院民事裁定
109年度店簡字第141號
原      告  劉李月容
訴訟代理人  劉凌雲  
            邱正雄  

被      告  毛榤鋐  



訴訟代理人  吳俊達律師

複訴訟代理  
人          王亭涵律師

被      告  徐家琳  


上當事人間修復漏水等事件，本院裁定如下：
    主      文
本件應再開言詞辯論。
原告應於本裁定送達後七日內，補正裁判費新臺幣壹萬壹仟壹佰
玖拾捌元，如逾期未補正，即駁回原告之訴。 
    理      由
一、按法院於言詞辯論終結後，宣示裁判前，如有必要得命再開
    辯論，民事訴訟法第210條定有明文。
二、本件於民國 110年10月19日言詞辯論終結後，仍有事實待釐
    清，因認本件有再開辯論之必要。
三、原告起訴後，其訴有追加變更者，依追加變更後聲明（即依
    訴外人駿瑩工程實業有限公司估價單所載金額而為請求），
    則本件訴訟標的價額應為1,512,000元，原告應繳裁判費新
    臺幣（下同）16,048元，扣除已繳裁判費4,850元，原告應
    補繳裁判費11,198元，茲限原告於收受本裁定後7日內向本
    院繳納，如逾期未繳納，即駁回追加部分。
四、按關於財產權之訴訟，其標的之金額或價額在新臺幣五十萬
    元以下者，適用本章所定之簡易程序。」「下列各款訴訟，
    不問其標的金額或價額一律適用簡易程序︰一、因建築物或
    其他工作物定期租賃或定期借貸關係所生之爭執涉訟者。二
    、僱用人與受僱人間，因僱傭契約涉訟，其僱傭期間在一年
    以下者。三、旅客與旅館主人、飲食店主人或運送人間，因
    食宿、運送費或因寄存行李、財物涉訟者。四、因請求保護
    占有涉訟者。五、因定不動產之界線或設置界標涉訟者。六
    、本於票據有所請求而涉訟者。七、本於合會有所請求而涉
    訟者。八、因請求利息、紅利、租金、退職金或其他定期給
    付涉訟者。九、因動產租賃或使用借貸關係所生之爭執涉訟
    者。十、因第一款至第三款、第六款至第九款所定請求之保
    證關係涉訟者。十一、本於道路交通事故有所請求而涉訟者
    。十二、適用刑事簡易訴訟程序案件之附帶民事訴訟，經裁
    定移送民事庭者。」、「第二項之訴訟，案情繁雜或其訴訟
    標的金額或價額逾第一項所定額數十倍以上者，法院得依當
    事人聲請，以裁定改用通常訴訟程序，並由原法官繼續審理
    。」，民事訴訟法第427 條第1 項、第2 項及第5 項分別定
    有明文。查本件原告請求之訴訟標的金額無論依附件一或附
    件二所示，均已顯逾民事訴訟法第427 條第1 項之500,000 
    元，且非民事訴訟法第427條第2項各款請兩造斟酌是否爰引
    民事訴訟法第427 條第5 項之規定改用通常訴訟程序，並由
    原法官繼續審理以保障當事人權益，並就此部分均具狀表示
    意見。  
五、爰依首揭規定，裁定如主文。 
中　　華　　民　　國　　110 　年　　11　　月　　29　　日
                  臺灣臺北地方法院新店簡易庭
                              法  官  石蕙慈 
以上正本係照原本作成。 
本件就再開辯論部分不得抗告。
本裁定命補費部分，不得抗告；核定訴訟標的價額部分，得抗告
。如對本裁定抗告須於裁定送達後10日內向本院提出抗告狀，並
繳納裁判費新台幣1,000 元。
中　　華　　民　　國　　110 　年　　11　　月　　29　　日
                              書記官  徐子芹